臺灣板橋地方法院刑事判決　　　　　　　94年度訴字第2707號
公　訴　人　臺灣板橋地方法院檢察署檢察官
被　　　告　甲○○
上列被告因違反毒品危害防制條例案件，經檢察官提起公訴（九
十四年度毒偵字第五八二四號），於被告為有罪之陳述後，本院
合議庭裁定由受命法官獨任依簡式審判程序審理，茲判決如下：
    主  文
甲○○施用第一級毒品，累犯，處有期徒刑拾壹月。
    事  實
一、甲○○曾因違反肅清煙毒條例案件，經臺灣桃園地方法院以
    八十一年度訴字第二八四號判處有期徒刑三年二月確定，於
    民國八十四年三月十八日因假釋期滿未經撤銷而視為執行完
    畢（不構成累犯）。其後又同因違反肅清煙毒條例案件，經
    臺灣嘉義地方法院以八十五年度訴字第一七八號判處有期徒
    刑三年八月確定，另並因違反麻醉藥品管理條例案件，經同
    法院以八十五年度易字第七六四號判處有期徒刑四月確定，
    以上所處有期徒刑經定應執行刑為有期徒刑三年十月，於八
    十九年十月十八日縮刑期滿執行完畢。復因施用毒品違反毒
    品危害防制條例案件，經檢察官送勒戒處所觀察、勒戒後，
    因認有繼續施用毒品之傾向而送戒治處所施以強制戒治，於
    八十八年一月二十六日因停止戒治所餘戒治期間付保護管束
    而釋放，嗣於八十八年九月一日因保護管束期滿未經撤銷視
    為強制戒治期滿而執行完畢，並由臺灣雲林地方法院檢察署
    檢察官以八十八年度戒偵字第十三號為不起訴處分確定。後
    因竊盜案件，經臺灣嘉義地方法院以九十年度易字第四三六
    號判處有期徒刑七月確定；另又因施用毒品違反毒品危害防
    制條例案件，經檢察官送戒治處所施以強制戒治並提起公訴
    ，強制戒治部分於九十一年二月五日因停止戒治所餘戒治期
    間付保護管束而釋放，並於同年六月十八日因保護管束期滿
    未經撤銷視為強制戒治期滿而執行完畢，起訴部分則經臺灣
    嘉義地方法院以九十年度訴字第三七一號判處有期徒刑九月
    確定，並與上開竊盜案件宣示之有期徒刑七月合併定應執行
    刑為一年三月，甫於九十二年四月十日縮刑假釋期滿未經撤
    銷而視為執行完畢。另又因竊盜案件，經臺灣嘉義地方法院
    以九十二年度簡字第一○八九號判處有期徒刑五月確定；復
    因施用毒品違反毒品危害防制條例案件，經檢察官送戒治處
    所施以強制戒治並提起公訴，強制戒治部分於九十三年一月
    九日因毒品危害防制條例修正而釋放，起訴部分則經臺灣高
    雄地方法院以九十二年度訴字第二五六九號判處有期徒刑十
    月確定；另又因違反電信法案件，經臺灣屏東地方法院以九
    十三年度易字第二二八號判處有期徒刑五月確定，經與上開
    違反毒品危害防制條例案件宣示之有期徒刑十月合併定應執
    行刑為有期徒刑一年一月，並與前開竊盜案件宣示之有期徒
    刑五月接續執行，甫於九十四年六月十八日縮刑期滿而執行
    完畢。
二、詎甲○○猶不知戒除毒癮，基於施用第一級毒品之犯意，於
    九十四年十月三日七時許，在其位於臺北縣三重市○○街十
    六號二樓之住處，以針筒注射之方式，施用第一級毒品海洛
    因乙次。嗣於同日十二時三十五分許，因另涉搶奪案件為警
    逮捕，經採集尿液囑託鑑定後，發覺其尿液檢體呈嗎啡陽性
    反應而查獲。
三、案經臺北縣政府警察局中和分局報告臺灣板橋地方法院檢察
    署檢察官偵查起訴。
    理  由
一、犯罪事實之認定：
  (一)上揭施用海洛因之犯罪事實，業據被告甲○○自白不諱，而
    其為警逮捕後經採集尿液囑託鑑定結果，亦呈嗎啡類（即海
    洛因進入人體後之代謝物）陽性反應，有臺灣檢驗科技股份
    有限公司出具之濫用藥物尿液檢驗報告及臺北縣政府警察局
    中和分局毒品危害防制條例犯罪嫌疑人姓名代碼對照表各乙
    份附卷足據，堪信其前開自白應與事實相符。
  (二)又被告前因施用毒品違反毒品危害防制條例案件，經檢察官
    送勒戒處所觀察、勒戒後，因認有繼續施用毒品之傾向而送
    戒治處所施以強制戒治，於八十八年一月二十六日因停止戒
    治所餘戒治期間付保護管束而釋放，嗣於八十八年九月一日
    因保護管束期滿未經撤銷視為強制戒治期滿而執行完畢，並
    由臺灣雲林地方法院檢察署檢察官以八十八年度戒偵字第十
    三號為不起訴處分確定；後再因施用毒品違反毒品危害防制
    條例案件，經檢察官送戒治處所施以強制戒治並提起公訴，
    強制戒治部分於九十一年二月五日因停止戒治所餘戒治期間
    付保護管束而釋放，並於同年六月十八日因保護管束期滿未
    經撤銷視為強制戒治期滿而執行完畢；嗣同因施用毒品違反
    毒品危害防制條例案件，經檢察官送戒治處所施以強制戒治
    並提起公訴，強制戒治部分於九十三年一月九日因毒品危害
    防制條例修正而釋放，此亦有臺灣高等法院被告前案紀錄表
    等在卷可稽。
  (三)是以本件事證明確，被告於九十一年二月五日因停止戒治所
    餘戒治期間付保護管束而釋放，並於同年六月十八日因保護
    管束期滿未經撤銷視為強制戒治期滿而執行完畢後五年內，
    再為施用海洛因之犯行，堪為認定，應予依法論科。
二、論罪科刑之法律適用：
  (一)按海洛因為毒品危害防制條例第二條第二項第一款所定之第
    一級毒品，核被告甲○○所為，係犯同條例第十條第一項之
    施用第一級毒品罪。其施用前後持有海洛因之低度行為為施
    用之高度行為所吸收，不另論罪。公訴意旨就被告施用第一
    級毒品之犯罪時間雖僅泛指為九十四年十月三日為警採尿前
    回溯二十六小時內某時，惟被告確實之施用時間應為九十四
    年十月三日七時許，業如前述，自應據以更正起訴書關於犯
    罪時間之記載。又被告前因違反肅清煙毒條例案件，經臺灣
    嘉義地方法院以八十五年度訴字第一七八號判處有期徒刑三
    年八月確定，另並因違反麻醉藥品管理條例案件，經同法院
    以八十五年度易字第七六四號判處有期徒刑四月確定，以上
    所處有期徒刑經定應執行刑為有期徒刑三年十月，於八十九
    年十月十八日縮刑期滿執行完畢；復因竊盜案件，經臺灣嘉
    義地方法院以九十年度易字第四三六號判處有期徒刑七月確
    定；另又因施用毒品違反毒品危害防制條例案件，經臺灣嘉
    義地方法院以九十年度訴字第三七一號判處有期徒刑九月確
    定，並與上開竊盜案件宣示之有期徒刑七月合併定應執行刑
    為一年三月，甫於九十二年四月十日縮刑假釋期滿未經撤銷
    而視為執行完畢；另又因竊盜案件，經臺灣嘉義地方法院以
    九十二年度簡字第一○八九號判處有期徒刑五月確定，復因
    施用毒品違反毒品危害防制條例案件，經臺灣高雄地方法院
    以九十二年度訴字第二五六九號判處有期徒刑十月確定，另
    又因違反電信法案件，經臺灣屏東地方法院以九十三年度易
    字第二二八號判處有期徒刑五月確定，經與上開違反毒品危
    害防制條例案件宣示之有期徒刑十月合併定應執行刑為有期
    徒刑一年一月，並與前開竊盜案件宣示之有期徒刑五月接續
    執行，甫於九十四年六月十八日縮刑期滿而執行完畢，此有
    臺灣高等法院被告前案紀錄表附卷足參，其於有期徒刑執行
    完畢後五年以內再犯本件最重本刑為有期徒刑以上之罪，為
    累犯，應依刑法第四十七條之規定加重其刑。
  (二)爰審酌被告有如事實欄所載前科及施用毒品遭查獲之紀錄，
    素行不佳，此有臺灣高等法院被告全國前案紀錄表存卷可據
    ，且前已因強制戒治執行完畢而受不起訴處分，業受毒品危
    害防制條例對施用毒品人之寬典，復因再度違犯而受有期徒
    刑之宣告與執行，竟仍再三吸食，顯見並無悔意，惡性非淺
    ，然被告施用毒品實為戕害自身健康之犯罪，於他人尚無明
    顯重大危害，及其施用之次數為乙次，於審理中亦能坦認犯
    行，犯罪後之態度尚稱良好等一切情狀，量處如主文所示之
    刑，以資儆懲。
據上論斷，應依刑事訴訟法第二百七十三條之一第一項、第二百
九十九條第一項前段、毒品危害防制條例第十條第一項、第二十
三條第二項，刑法第十一條前段、第四十七條，判決如主文。
本案經檢察官曾文鐘到庭執行職務。
中　　華　　民　　國　　94　　年　　12　　月　　29　　日
                  刑事第十三庭  法　官  楊  博  欽
以上正本證明與原本無異
如不服本判決應於送達後10日內向本院提出上訴狀
                                書記官　曾  美  滋
中　　華　　民　　國　　94　　年　　12　　月　　29　　日
附錄本案論罪科刑法條全文：
毒品危害防制條例第十條
  施用第一級毒品者，處六月以上五年以下有期徒刑。
  施用第二級毒品者，處三年以下有期徒刑。
